【裁判字號】    92,台非,306
【裁判日期】    920821
【裁判案由】    預備殺人
【裁判全文】
最高法院刑事判決                                九十二年度台非字第三０六號
    上訴人  最高法院檢察署檢察總長
    被  告  甲○○○
右上訴人因被告預備殺人案件，對於台灣高雄地方法院中華民國九十一年五月七日第
一審確定判決（九十年度易字第一四一九號，起訴案號：台灣高雄地方法院檢察署八
十九年度偵緝字第九三七號），認為違背法令，提起非常上訴，本院判決如左：
    主  文
原判決關於違背法令部分撤銷。
    理  由
非常上訴理由稱：「一、按判決不載理由或所載理由矛盾者，其判決當然違背法令，
刑事訴訟法第三百七十九條第十四款定有明文；復按有罪之判決書，其宣示之主文，
與所載之事實及理由必須互相適合，否則即屬理由矛盾，其判決當然違背法令。最高
法院九十二年度台非字第七九號刑事判決意旨參照。二、原判決其事實認定被告甲○
○○攜帶其所有之鋸子與水果刀，前往被害人盧明惠住處，以加害生命、身體之事，
恐嚇被害人，致生危害於安全等情，其理由並謂扣案之鋸子與水果刀各一把，為被告
所有，用以供犯罪所用之物，爰依刑法第三十八條第一項第二款規定沒收，惟其主文
欄卻未宣告上開扣案之鋸子與水果刀各一把之沒收，是其宣示之主文，與所載之事實
及理由不相適合，自屬判決理由矛盾之違背法令。三、案經確定，爰依刑事訴訟法第
四百四十一條、第四百四十三條之規定，提起非常上訴，以資糾正。」等語。
本院按科刑之判決書其宣示之主文，與所記載之事實及理由必須互相適合，否則即屬
理由矛盾，其判決當然為違背法令。查原確定判決事實認定被告甲○○○於民國八十
九年三月三十一日下午一時三十分許，攜帶鋸子及之水果刀各一把前往盧明惠住處外
，以加害生命、身體之事恐嚇葉玉昭（盧明惠之妻），使葉玉昭心生畏怖致生危害於
安全等情。其理由內並說明：扣案之鋸子與水果刀各一把均為被告所有，且均係被告
用以恐嚇葉玉昭致生危害於安全之物，爰依刑法第三十八條第一項第二款規定宣告沒
收等旨；惟其主文欄內卻未將上開扣案之鋸子及水果刀各一把宣告沒收。是其宣示之
主文，顯與所記載之事實及理由均不相適合，依上說明，自有判決理由矛盾之當然違
背法令。而其理由矛盾，已致原判決有不適用法則之違誤，而影響於判決之結果，自
屬刑事訴訟法第四百四十七條第一項第一款判決違背法令之範疇。案經確定，非常上
訴意旨執以指摘，洵有理由，惟原判決尚非不利於被告，應由本院僅將原判決關於違
背法令部分撤銷，以資糾正。
據上論結，應依刑事訴訟法第四百四十七條第一項第一款前段，判決如主文。
中      華      民      國    九十二    年      八      月    二十一    日
                              最高法院刑事第六庭
                                  審判長法官  吳  雄  銘
                                        法官  池  啟  明
                                        法官  石  木  欽
                                        法官  郭  毓  洲
                                        法官  吳  三  龍
      右正本證明與原本無異
                                              書  記  官
中      華      民      國    九十二    年      八      月    二十五    日


司法院資訊處製作；財團法人民間司法改革基金會備份。
